---
title: "Nilai Pesanan di Negara Nordic"
author: "duyungpetit"
date: "`r Sys.Date()`"
output: html_document
---

```{r setup, include=FALSE}
knitr::opts_chunk$set(echo = TRUE)
```

```{r loadlibrary}
# Memuat paket yang diperlukan untuk koneksi database dan visualisasi
library(DBI)
library(ggplot2)
library(scales)
library(odbc)
```


# Pendahuluan
Laporan ini menyajikan banyaknya nilai disetiap negara nordic meliputi `(denmark,finland,norway,sweden)`
# Koneksi Database dan Pengambilan Data
Langkah pertama adalah membangun koneksi antara RStudio dan database MySQL menggunakan fungsi `dbConnect()`

```{r koneksidata}
con <- DBI::dbConnect(odbc::odbc(),
                      Driver    = "MySQL ODBC 8.0 ANSI Driver", 
                      Server    = "127.0.0.1",
                      Database  = "classicmodels",
                      UID       = "root",
                      PWD       = "tata230207",
                      Port      = 3306)

```

Setelah koneksi terjalin, kita menggunakan blok kode SQL untuk mendapatkan banyaknya nilai pesanan di negara Nordic. Simpan data hasil kueri data dalam suatu data frame R.

```{r kueri1}
# Mendapatkan data yang diperlukan
query1 = "SELECT o.ordernumber, country, SUM(quantityordered*priceeach) as total_value
FROM orders o
JOIN orderdetails od ON o.orderNumber=od.orderNumber
JOIN customers c ON o.customerNumber=c.customerNumber
WHERE country IN ('Denmark','Finland','Norway','Sweden')
GROUP BY o.orderNumber;"
dt1 <- dbGetQuery(con, query1)

dt1
```

# Visualisasi banyaknya item tiap product scale
Kita menggunakan library ggplot2 untuk membuat histogram. Fungsi `geom_histogram()` digunakan untuk melihat distribusi frekuensi nilai pesanan.

```{r histogram}
# Membuat barchart untuk banyaknya item tiap product scale

ggplot(dt1, aes(x = total_value)) +
  geom_histogram(aes(fill=after_stat(count)),
                 bins = 15, color="white") +
  stat_bin(bins = 15, geom = "text", 
            aes(label = after_stat(count)), vjust = -0.5) +
  scale_fill_gradient(low='lightblue', high='darkblue')+
  scale_x_continuous(labels = label_dollar())+
  scale_y_continuous(expand = expansion(c(0,0.15)))+
  theme_minimal() +
  labs(title = "Distribusi Nilai Pesanan di negara Nordic",
       subtitle = "Negara : Denmark, Finland, Norway, Swede ",
       x = "Nilai Pesanan (USD)",
       y = "Frekuensi") +
  theme(legend.position = "none")
```
